【裁判字號】    88,上訴,3073
【裁判日期】    890112
【裁判案由】    懲治盜匪條例等
【裁判全文】
臺灣高等法院刑事判決                          八十八年度上訴字第三七三號
    上  訴  人
    即  被  告  己○○
    指定辯護人  本院甲○辯護人
右上訴人因違反懲治盜匪條例等案件，不服臺灣新竹地方法院八十六年度訴字第八一
號，中華民國八十八年五月七日第一審判決（起訴案號：臺灣新竹地方法院檢察署八
十五年度偵字第六００五號）提起上訴，本院判決如左：
    主  文
上訴駁回。
    事  實
一、己○○於民國（下同）八十二年間曾因妨害公務案件，經臺灣新竹地方法院判處
    有期徒刑八月確定，又於八十三年間因逃亡（軍法）案件，經判處有期徒刑二年
    確定，二罪嗣經臺灣新竹地方法院合併定執行刑為有期徒刑二年六月確定，於八
    十三年五月十日入監執行，於八十四年五月十七日縮刑假釋出監，於八十五年三
    月十四日縮刑期滿，執行完畢。猶不知悔改，竟與成年人李文祥（業經臺灣新竹
    地方法院以八十六年度訴字第一四七號判刑確定在案）、黃振諒（業經臺灣新竹
    地方法院以八十六年度訴字第五七五號判刑確定在案）、劉棟生（未經偵查起訴
    ）四人共同意圖為自己不法之所有，並基於強盜之概括犯意聯絡與行為分擔，先
    於八十五年十月二十四日凌晨二時許，攜帶李文祥所有客觀上足以對人之生命、
    身體、自由構成威脅，具有危險性如附表標號一所示其中一把開山刀等物，共同
    侵入苗栗縣竹南鎮照南國中內，擬竊取其內財物，然於未及著手之際，適該校校
    工黃清一聽到聲響起身查看，發覺前開四人，己○○四人竟一同合意，並由李文
    祥動手以膠帶將黃清一綑綁，使其不能抗拒後，留下一人看管黃清一，其餘三人
    則動手至該校總務室、辦公室等處搜括財物，強取電動鏈鋸機一台、電話機一台
    、硬幣新臺幣（下同）一萬餘元等物，臨走前並自黃清一身上搶走一萬二千一百
    元，嗣於同日凌晨三時許始行離去。電動鏈鋸機一台、電話機一台則經變賣後與
    所取得之現金均由前開四人朋分後花用殆盡。
二、緣黃振諒前曾在新竹市○○路二十三巷二十六號「華揚保齡球館」擔任球隊副隊
    長，熟悉該保齡球館之環境與安全系統，己○○即提議以強盜之方式洗劫該保齡
    球館，邀集黃振諒、劉棟生、李文祥共四人，復意圖為自己不法之所有，基於同
    前之強盜概括犯意，及竊盜之概括犯意，共同於八十五年十一月十一日前二、三
    日先行至華揚保齡球館熟悉環境，了解保全人員作業、交接班情形、模擬現況、
    尋找辦公室保險櫃，並於同年月十日結夥四人一同乘坐己○○所有之自用小客車
    至桃園地區尋找作案用交通工具，於同日清晨五時許，在桃園縣平鎮市新永和醫
    院前，見王春梅所有，由丁○○使用之車牌號碼ＫＮ─一八三五號自用小客車，
    引擎未熄火停放該處，即由黃振諒打開駕駛座車門以徒手竊取該車，李文祥則乘
    坐於後座，己○○、劉棟生駕駛原車尾隨該車之後。後於同日晚間八時許，復結
    夥四人攜帶劉棟生所有客觀上足以對人之生命、身體、健康、自由構成威脅，具
    有危險性之如附表編號九所示之扳手，由己○○駕駛前開竊得之自用小客車，行
    經新竹縣尖石鄉北角吊橋旁，見丙○○所有車牌號碼ＪＭ─一一四九號自用小客
    車停放該處，即由黃振諒把風，由李文祥、劉棟生各以前開扳手竊取該車車牌兩
    面，得手後將之改懸掛於前開竊得之車牌號碼ＫＮ─一八三五號自用小客車上，
    以避人耳目，並將原車牌丟棄。渠等四人取得作案交通工具後，即分別至新竹市
    ○○街 CALL IN 你的心卡拉 OK 店及同市○○街南國之夜 KTV 店飲酒。嗣於同
    年十一月十一日凌晨四時許，四人再度攜帶如附表所示分別為李文祥、劉棟生所
    有之工具，一同搭乘前開竊得之自用小客車，前往華揚保齡球館，將車停放在停
    車場旁，由李文祥與劉棟生先行進入保齡球館中探路，適該保齡球館業已打烊，
    僅留警衛乙○○一人看守，而乙○○甫至停車場內鎖好鍊條欲返回球館內之際，
    為劉棟生、李文祥發覺，李文祥、劉棟生即將乙○○撲倒在地，由己○○、劉棟
    生等人將乙○○以膠帶綑綁住，帶至廁所，以此種強暴之方式，致使乙○○不能
    抗拒，前開四人遂上至球館二樓辦公室等處搜刮財物，以大型扳手破壞辦公室之
    門，並撬開抽屜及保險櫃（毀損部分均未據告訴）搜尋之，待取得部分財物後，
    渠等四人先行退出保齡球館，駕駛前開自用小客車，前往當地派出所，察看派出
    所警員有無動靜，認定警員並無察覺後，復回到前開球館內，接續至球館三樓電
    動玩具場撬開電動機具之錢箱（毀損部分未據告訴），搜刮電動機具內之硬幣，
    總計強取保齡球館內之現金四十八萬七千四百八十二元及保齡球一顆，並搶走警
    衛乙○○口袋內之現金二千四百餘元，得手後即駕駛原車逃逸，現場遺留作案用
    如附表編號二、二十九號所示之開山刀一把及膠帶一捲，所得之現款則由四人朋
    分花用。嗣於同年十一月十四日下午四時許，為警在新竹市○○街二一九巷七號
    查獲黃振諒，並起出贓款三萬三千元及保齡球一顆，復為警循線於當晚十時許，
    在新竹市○○路○段七二七號之二室查獲己○○，並至新竹市○○路○段二六一
    巷二弄六號李文祥住處查獲分別為劉棟生、李文祥所有如附表編號一及三至二十
    八號所示之作案工具一批（即附表編號二、二十九號除外），其中保齡球一顆及
    自黃振諒身上起出之贓款三萬三千元於警方查獲時已發還華揚保齡球館。
三、案經新竹市警察局第二分局報請臺灣新竹地方法院檢察署檢察官偵查起訴。
    理  由
一、原審訊據被告己○○固坦承於八十五年十一月十一日凌晨開車搭載劉棟生、黃振
    諒、李文祥等人共同至華揚保齡球館，並於八十五年十一月十日晚間八時許，搭
    載前開三人至新竹縣尖石鄉，由共犯黃振諒把風，劉棟生、李文祥以兇器扳手竊
    取車牌兩面之事實，然矢口否認有何盜匪及其餘竊盜犯行，辯稱：照南國中盜匪
    部分，伊不清楚，乃是劉棟生、李文祥、黃振諒三人去做的，伊根本沒去，於八
    十五年十一月間，並沒有和前開三人計畫搶保齡球館，該計畫亦非其提議，亦不
    知道同年月十日至桃園地區尋找作案工具之事，而同月十一日凌晨至華揚保齡球
    館所攜帶的工具是劉棟生、李文祥、黃振諒的，伊當時不知道要去華揚保齡球館
    行搶，係因李文祥打牌欠伊十萬元，邀其一同前往喝酒拿錢，始開車同行，伊固
    然有開車載前開三人去華揚保齡球館，然他們三人下車後，伊在車上睡覺沒有進
    去，裡面的情形伊都不知道，事後李文祥亦還伊十萬元云云。然查：
（一）右揭事實迭據共犯李文祥於臺灣新竹地方法院八十六年度訴字第一四七號李文
      祥違反懲治盜匪條例案件中、原審八十七年十一月三日、十一月二十三日、十
      二月十五日調查中及臺灣新竹地方法院八十六年度訴字第五七五號黃振諒違反
      懲治盜匪條例案件審理中，與共犯黃振諒於原審八十七年十一月二十三日、十
      二月十五日調查中及八十六年度訴字第五七五號案件審理中指證歷歷，核與被
      害人乙○○所述情節相符，且與被害人黃清一所述情節大致相符，亦據證人己
      ○○（與同案被告己○○同名）即華揚保齡球館之負責人、丁○○即前開ＫＮ
      ─一八三五號自用小客車之使用人、丙○○即車牌號碼ＪＭ─一一四九號自用
      小客車之所有權人證述明確，足徵共犯李文祥、黃振諒之自白信而有徵。且經
      原審於八十七年十一月三日先行訊問共犯李文祥，嗣於同年月二十三日隔離訊
      問共犯黃振諒及李文祥，共犯二人所述情節互核相符，甚至連犯案之細部情節
      及被告己○○所扮演之角色所述皆吻合，倘共犯二人無與被告親自實施犯罪行
      為，何能指述如此明確？雖共犯黃振諒先前曾附合被告之詞，稱竊取作案用的
      自用小客車及車牌，係李文祥計畫，己○○有開車至華揚保齡球館，但沒有下
      車，且是與「阿華」之人同去，然此證詞不惟與其前後所述不符，且有矛盾，
      而其所述之「阿華」即為劉棟生乙節，業據其於原審八十七年十二月十五日調
      查中指認口卡無誤，再者，共犯黃振諒業已證稱之前所述不實在，乃是因為要
      幫己○○脫罪等語（參臺灣新竹地方法院八十六年度訴字第五七五號案件審理
      筆錄）。共犯李文祥雖亦曾附和被告之詞，稱被告不知錢來自何處，到華揚保
      齡球館被告在車上睡覺，及與「阿華」等四人一同犯案云云，然亦與其前後所
      述不符，共犯李文祥並稱供述不一的原因是己○○的哥哥叫伊幫己○○講好話
      ，己○○透過劉棟生告訴伊，要伊幫忙頂罪，起先伊亦有意要頂罪，而就共犯
      曾出現「阿華」乙節，乃是黃振諒他們串證編出來的，亦非如己○○、黃振諒
      所稱是故意拖己○○下水，己○○也有進入球館，亦無與己○○有金錢糾紛等
      語（參原審八十六年度訴字一四七號案件八十六年五月一日訊問筆錄）。參諸
      被告自警訊、檢察官偵訊、原審調查中均隱瞞劉棟生亦為共犯，皆稱共犯係「
      阿華」，至原審審理中始坦承「阿華」即為劉棟生，以前有所保留等語，與前
      開共犯所述情節相符，從而應可認共犯李文祥、黃振諒對於被告涉犯前開犯行
      之證述應可採信。
（二）況被告於八十五年十一月十五日警訊中業已坦承八十五年十一月十一日華揚保
      齡球館案件伊當時有參與，阿祥（即李文祥）有打呼叫器聯絡伊，至新竹市○
      ○路○段七二七號二樓張炎雄家中商討本案，伊負責開車，由黃振諒、阿祥、
      阿華（即劉棟生）負責裡面，渠等四人先在阿宏（即張炎雄）前開住處見面後
      ，到北大路女人心聯誼中心喝酒，其中黃振諒先行離開，渠等又到南國之夜接
      黃振諒，後直接到華揚保齡球館，竊走五十萬元左右，錄影帶一捲，黃振諒、
      阿祥、阿華等人多次將竊得之物置於車上，事後由伊駕車回張炎雄住處，錄影
      帶及手套、塑膠袋等物，交由阿祥帶走，硬幣亦由阿祥取走，贓款中有一千元
      及五百元的，在現場四人就先各分了十萬元，警方在新竹市○○路○段二六一
      巷二弄六號所查獲之開山刀二把、工具、大型扳手等兩袋及作案之衣服一套，
      是作案使用之物沒錯等語，於八十五年十一月十八日警訊中稱：他們將贓款及
      贓物從球館拿上車來回共四次，其中一、兩次是李文祥拿一粒保齡球及高爾夫
      球袋（裡裝工具）回來車上，回到張炎雄住處開始分贓，整鈔一千、五百、一
      百元共四十餘萬元，一人分十萬元，零錢差不多有十萬元，李文祥全部拿走，
      一粒保齡球及工具也是李文祥拿走的至其住處放，於檢察官偵訊中亦稱：伊載
      黃振諒、阿華、阿祥一起去華揚保齡球館，開山刀、頭套、手套、扳手是阿祥
      準備的，則被告於警訊及檢察官偵訊中之供詞，雖仍有部分情節避重就輕，然
      業已坦承參與商討華揚保齡球館案件，並由其開車，知悉強取何種財物，事後
      並如何分贓之事實，被告嗣後辯稱華揚保齡球館案件，伊不知情，亦未參與等
      情，應係卸責之辭。
（三）被告雖辯稱照南國中盜匪案件乃是劉棟生、黃振諒、李文祥三人所為，然被害
      人黃清一即照南國中工友明確證稱伊遭捆綁時，同案四名被告確實均在場，將
      其捆綁致使其不能抗拒後，再至照南國中總務室、辦公室中強取財物，臨走前
      並遭看管伊之人強取其身上現金一萬二千一百元之事實，於警訊時稱：當時因
      我是照南國中工友值夜，聽到辦公大樓的鐵門被打開，起來查看，有四名歹徒
      ，其中一人持鐵條將鐵門破壞，當歹徒發現我時，我往後逃跑，不料還是被歹
      徒制服，其中一人用膠帶（黃色）把我手、腳捆綁住使我不能動彈，其中一名
      歹徒說你要和我合作，不然要你的命後，開始搜刮我身上新臺幣一萬二千一百
      元，並監視我，其餘三名歹徒潛入總務室、校長室、教務處、導師室、專任教
      師室搜刮後逃逸（參臺灣新竹地方法院檢察署八十五年度偵字第一二八三六號
      卷第五十四、五十五頁），於臺灣新竹地方法院八十六年度訴字第一四七號被
      告李文祥盜匪案件調查時證稱：「凌晨二點左右，我聽到聲音即起來持手電筒
      ，到行政大樓時，有四個人圍我，沒有人打我，一人用塑膠帶捆綁我。」於臺
      灣新竹地方法院八十六年度訴字第五七五號案件審理時證稱：在巡鐵門的時候
      ，就看到四人已把鐵門打開，進入裡面一樓樓梯口下面，尚未進入辦公室，有
      一人拿一把鐵器，棍棒狀東西，其他三人身上沒有拿東西，之後他們看到我之
      後就把我圍住，其中李文祥綁我，另外一人監控，在綁我之後，我就無法抗拒
      ，李文祥和另外二人就到總務室、辦公室搜刮財物，翻箱倒櫃搜刮，從一點多
      到三點多才離開，他們在裡面有一、二個鐘頭之久，最後是一個一個離開，臨
      走前並是由看著我的人搜刮我的財物後離開等語，前後指述一致，當時確有四
      名行為人，參諸共犯李文祥、黃振諒均證稱被告參與本案，則被告應有為照南
      國中盜匪犯行。雖被害人黃清一於原審八十六年八月十五日庭訊曾稱搶匪沒有
      人身高體型與被告同，應比被告矮一些，但也沒有矮多少，然經原審再問以：
      能否明確辨識在庭被告為當日共犯之一？則稱：不太能確定被告是共犯，也不
      排除被告可能為共犯，因天色暗，他們又用膠布綁我眼睛，無法確見被告之身
      形、長相等語，則因該案發生以致被害人於原審訊問時，已有九個多月時間，
      記憶難免不清，且被害當時天色昏暗，眼睛又被綁住，行為人之特徵難免模糊
      ，實難僅因被害人無法指認被告，即遽而認定被告並非涉案之人。
（四）關於竊取車牌號碼ＫＮ─一八三五號自用小客車部分，證人戊○○即前開自用
      小客車被竊當時，留在車上之小孩證稱：除了車上之二名歹徒外，另外還有一
      部白色自小客車跟在後面，檢察官問以：如何確定他們是同一夥的？答稱：他
      們（按指黃振諒及李文祥）停車放我下來時，後面的白色車也有停下來等語，
      核與共犯李文祥、黃振諒所言相符，而被告亦自承ＪＲ─五０六五號白色馬自
      達自用小客車為伊所有，則被告應有與李文祥、黃振諒等人至桃園縣平鎮市新
      永和醫院前竊取前開自用小客車無訛。
    此外，並有如附表所示作案工具扣案可證，華揚保齡球館現場照片二十四幀、前
    開車牌號碼ＫＮ─一八三五號自用小客車照片二幀、贓證物品認領保管收據在卷
    可稽。綜上所述，被告己○○所辯無非避就飾卸之詞，尚難遽信。本件事證明確
    ，犯行洵堪認定。
二、核被告己○○與黃振諒、劉棟生、李文祥間基於強盜之犯意聯絡，共同侵入苗栗
    縣竹南鎮照南國中，以將該國中校工黃清一捆綁之方式，致使黃清一不能抗拒，
    而強取該國中內之財物電動鏈鋸機一台、電話機一台、硬幣一萬餘元等物，並自
    黃清一身上搶走一萬二千一百元，及與黃振諒、劉棟生、李文祥共同將球館警衛
    乙○○撲倒在地，並以膠帶綑綁之強暴方式，致使乙○○不能抗拒，而強取華揚
    保齡球館內之財物現金計四十八萬七千四百八十二元及保齡球一顆之行為，均係
    犯懲治盜匪條例第五條第一項第一款之盜匪罪；結夥四人趁車牌號碼ＫＮ─一八
    三五號自用小客車引擎未熄火停放路旁，以徒手竊取該車之所為，係犯刑法第三
    百二十一條第一項第四款之結夥三人以上竊盜罪，又扣案之扳手係客觀上足以對
    人之生命、身體造成威脅，具有危險性之物，應屬兇器，其結夥四人攜帶扳手竊
    取丙○○所有車牌號碼ＪＭ─一一四九號自用小客車之車牌二面之行為，係犯刑
    法第三百二十一條第一項第三款、第四款之結夥三人以上攜帶兇器竊盜罪。被告
    就所犯前開各罪間與李文祥、黃振諒、劉棟生彼此間有犯意聯絡，行為分擔，均
    為共同正犯。被告等人先後二次盜匪犯行，時間緊接，犯罪構成要件相同，顯係
    基於概括犯意而為，為連續犯，應論以一罪，除無期徒刑不得加重外，有期徒刑
    部分應依法加重其刑，所為前開二次竊盜犯行，亦時間緊接，犯罪構成要件相同
    ，顯係基於概括犯意反覆為之，為連續犯，應依刑法第五十六條，論以情節較重
    之結夥三人以上攜帶兇器加重竊盜罪。渠等所為連續盜匪、連續竊盜罪間，有方
    法結果之牽連關係，應從一重之連續盜匪罪處斷。公訴人雖未就被告所涉強盜照
    南國中犯行部分提起公訴，惟此部分與起訴之盜匪華揚保齡球館部分，有連續犯
    裁判上一罪關係，雖未就前開連續竊盜部分提起公訴，然此部分與起訴之盜匪罪
    部分有牽連犯裁判上一罪關係，其一部起訴效力均及於全部，本院自得併予審究
    ，附此敘明。又被告於八十二年間曾因妨害公務案件，經臺灣新竹地方法院判處
    有期徒刑八月確定，又於八十三年間因逃亡（軍法）案件，經判處有期徒刑二年
    確定，二罪嗣經臺灣新竹地方法院合併定執行刑為有期徒刑二年六月確定，於八
    十三年五月十日入監執行，於八十四年五月十七日縮刑假釋出監，於八十五年三
    月十四日縮刑期滿，執行完畢，此有臺灣新竹地方法院檢察署刑案資料查註紀錄
    表、臺灣新竹地方法院被告全國前案紀錄表及臺灣高等法院檢察署刑事資料科簡
    覆表在卷可稽，其受有期徒刑之執行完畢，五年以內再犯有期徒刑以上之本罪，
    為累犯，應依刑法第四十七條之規定，除無期徒刑不得加重外，有期徒刑部分應
    依法遞加重其刑。
三、原審法院因以適用懲治盜匪條例第五條第一項第一款、第八條，刑法第二十八條
    、第五十六條、第三百二十一條第一項第三款、第四款、第五十五條、第四十七
    條、第三十八條第一項第二款，罰金罰鍰提高標準條例第一條前段，審酌被告正
    值壯齡，不思辛勤工作努力向上，竟貪圖財物，猶與其餘共犯以竊盜、強盜之方
    式強取他人之財物，除財物之損失外，對於被害人身、心之戕害甚劇，對於社會
    治安亦造成負面之影響，其犯罪動機、目的，行為所生危害程度，行為時略能注
    意避免危害被害人黃清一、乙○○等人之生命、身體安全，立於提議者之地位，
    卻否認犯行之犯罪後態度等一切犯罪情狀，量處有期徒刑十年十月。且以扣案如
    附表所示之物，為共犯李文祥、劉棟生等人所有，且供其共犯強盜、竊盜罪所用
    之物之事實，業據共犯李文祥供承不諱，均應依刑法第三十八條第一項第二款宣
    告沒收。並敘明被告盜匪所得財物除扣案部分如保齡球一個及現金三萬三千元等
    財物，已由警方發還被害人，其餘未扣案部分，業據被告及共犯黃振諒於警訊中
    陳稱已賭博輸光或花用殆盡，業已費失，即無從依懲治盜匪條例第七條第一項規
    定發還被害人，不另為發還被害人之諭知。本院經核原審認事用法，並無不合，
    量刑亦稱允當。被告具狀上訴，未附理由，空言指摘原判決不當，核無理由，應
    予駁回。
四、被告經合法傳喚無正當理由不到庭，爰不待其陳述，逕行判決。
據上論斷，應依刑事訴訟法第三百六十八條、第三百七十一條，判決如主文。
本案經檢察官蔡日昇到庭執行職務。
中      華      民      國    八十九    年      一      月     十二     日
                              臺灣高等法院刑事第二十二庭
                                  審判長法  官  童  有  德
                                        法  官  林  文  舟
                                        法  官  胡  方  新
右正本證明與原本無異。
如不服本判決應於收受送達後十日內向本院提出上訴書狀，其未敘述上訴之理由者並
得於提起上訴後十日內向本院補提理由書（均須按他造當事人之人數附繕本）。
                                        書記官  秦  慧  榮
中      華      民      國    八十九    年      一      月      十五    日
附錄：本判決論罪科刑法條全文
懲治盜匪條例第五條
有左列行為之一者，處無期徒刑或七年以上有期徒刑：
一、意圖為自己或第三人不法所有，以強暴、脅迫、藥劑、催眠術或他法，致使不能
    抗拒，而取他人之物或使其交付者。
二、發掘墳墓而盜取殮物者。
三、藏匿或包庇盜匪者。
前項第一款之未遂犯罰之。
預備犯第一項第一款之罪者，處一年以下有期徒刑。
懲治盜匪條例第八條
刑法總則及刑法分則第一百六十七條，第三百四十七條第五項之規定，於盜匪案件仍
適用之。
刑法第三百二十一條
犯竊盜罪而有左列情形之一者，處六月以上五年以下有期徒刑：
一、於夜間侵入住宅或有人居住之建築物、船艦或隱匿其內而犯之者。
二、毀越門扇、牆垣或其他安全設備而犯之者。
三、攜帶兇器而犯之者。
四、結夥三人以上而犯之者。
五、乘火災、水災或其他災害之際而犯之者。
六、在車站或埠頭而犯之者。
前項之未遂犯罰之。
附表：
┌───┬──────────────────────────┬────┐
│編  號│作  案  工  具                                      │數    量│
├───┼──────────────────────────┼────┤
│一    │開山刀                                              │二把    │
├───┼──────────────────────────┼────┤
│二    │開山刀（遺留華揚保齡球館現場）                      │一把    │
├───┼──────────────────────────┼────┤
│三    │開山刀刀套                                          │三個    │
├───┼──────────────────────────┼────┤
│四    │藍色休閒服                                          │一套    │
├───┼──────────────────────────┼────┤
│五    │黑色鞋                                              │一雙    │
├───┼──────────────────────────┼────┤
│六    │手套                                                │六雙    │
├───┼──────────────────────────┼────┤
│七    │電鋸                                                │一台    │
├───┼──────────────────────────┼────┤
│八    │大型起子                            │三支    │
├───┼──────────────────────────┼────┤
│九    │扳手                                                │五支    │
├───┼──────────────────────────┼────┤
│十    │Ｔ型扳手                                            │三支    │
├───┼──────────────────────────┼────┤
│十一  │油壓剪                                              │一支    │
├───┼──────────────────────────┼────┤
│十二  │活動剪                                              │二支    │
├───┼──────────────────────────┼────┤
│十三  │鉗子                                                │二支    │
├───┼──────────────────────────┼────┤
│十四  │小型扳手                                            │三支    │
├───┼──────────────────────────┼────┤
│十五  │美工刀                                              │一支    │
├───┼──────────────────────────┼────┤
│十六  │膠帶                                                │二捲    │
├───┼──────────────────────────┼────┤
│十七  │雙面膠帶                                            │一捲    │
├───┼──────────────────────────┼────┤
│十八  │銼刀                                                │一支    │
├───┼──────────────────────────┼────┤
│十九  │十字起子                                            │二把    │
├───┼──────────────────────────┼────┤
│二十  │皮包                                                │三個    │
├───┼──────────────────────────┼────┤
│二十一│小型起子                                            │一盒    │
├───┼──────────────────────────┼────┤
│二十二│無線電                                              │三台    │
├───┼──────────────────────────┼────┤
│二十三│手銬                                                │三只    │
├───┼──────────────────────────┼────┤
│二十四│繩索（含掛鉤）                                      │一捆    │
├───┼──────────────────────────┼────┤
│二十五│釣魚袋                                              │二只    │
├───┼──────────────────────────┼────┤
│二十六│手提袋                                              │一只    │
├───┼──────────────────────────┼────┤
│二十七│棒球棒                                              │一支    │
├───┼──────────────────────────┼────┤
│二十八│手電筒                                              │一支    │
├───┼──────────────────────────┼────┤
│二十九│膠帶（遺留在現場）                                  │一捆    │
└───┴──────────────────────────┴────┘


司法院資訊處製作；財團法人民間司法改革基金會備份。
